# 股权支付费用到底在如何影响企业估值？

提问人：blemig 时间：2023-07-12 18:23:25
我们都知道，股权激励所形成的人工费用是要计入成本或费用影响企业当期利润的。 利润降低，导致ROE降低，所以就会影响企业的股权估值。
我的问题是： 这个股权激励的费用所导致的影响ROE，是仅仅影响企业在股权激励期间的ROE，还是，在市场对企业股权进行估值时将会用此ROE作为公司的常态ROE规律而一直影响下去？
问题有点绕，举个例子：
比如：A企业，在 2022 年做了为期 5 年的股权激励， 5 年的股权激励费用也分别计入了对应的期间的管理费用，至于 5 年后，是否还继续做股权激励，没有公告，市场也不知道。
那么，当 2023 年A的财报公告后， 市场会结合A在 2023 年的实际利润情况（扣除股权激励费用后的利润），也就是 2023 年的ROE，来预估A在当下的股权价值。 当用DCF（未来现金流折现法）来估算企业价值时，这个 2023 年的ROE所体现的A的盈利能力，是会对A的以后N年（估值都假设企业是永续经营)都有估算的意义？还是仅影响到 2023 当年和后续 4 期股权激励下的后续 4年呢？
就是，股份支付费用是仅影响企业当年的ROE，还是导致这个ROE会具有参照性持续影响下去？ 这两种影响方式对企业估值的影响可以差距巨大的。
请问大家的意见呢？
谢谢！

回答人：chenyiwei
对估值问题没有深入研究。但个人理解，权益结算股份支付费用属于非付现费用，更多地是通过原有股东的权益稀释来实现对激励对象的奖励，因此该类费用不影响未来的DCF。如果采用PE倍数进行估值，也应对该因素予以必要的调整。这与费用化研发支出对估值影响的调整有类似之处。